【裁判字號】    92,易,1136
【裁判日期】    920502
【裁判案由】    竊盜
【裁判全文】
臺灣臺中地方法院刑事判決                        九十二年度易字第一一三六號
    公  訴  人  臺灣臺中地方法院檢察署檢察官
    被      告  甲○○
右列被告因竊盜案件，經檢察官聲請以簡易判決處刑（九十二年度偵字第二五四號）
，本院臺中簡易庭認不宜逕以簡易判決處刑，移由本院改依通常程序判決如左：
    主  文
甲○○攜帶兇器竊盜，處有期徒刑柒月。
    事  實
一、甲○○前於民國八十五年間因賭博罪，經本院判處有期徒刑三月，經臺灣高等法
    院臺中分院駁回上訴確定，於八十五年九月二十三日執行完畢，復於九十二年間
    因違反毒品危害防制條例，經本院判處有期徒刑一年確定（與本件不構成累犯）
    。其意圖為自己不法之所有，於九十一年十一月二十二日下午三時三十分許，駕
    駛其所有車牌號碼Ｌ五─四四八０號客貨兩用車，至臺中市○○街三０三號前，
    並持客觀上足以對人之生命、身體構成威脅、足供兇器使用之剪刀一支，下車剪
    斷乙○○所有之腳踏車鎖鍊（毀損部分未據告訴），而竊取乙○○所有之腳踏車
    一輛，得手後將該竊得之腳踏車置於上開車牌號碼Ｌ五─四四八０號客貨兩用車
    內離去，其過程為乙○○鄰人何陳白香發覺記下上開車牌號碼並通知乙○○報警
    查悉上情。
二、案經臺中市警察局第三分局報告臺灣臺中地方法院檢察署檢察官偵查後聲請簡易
    判決處刑。
    理  由
一、訊據被告甲○○矢口否認竊盜犯行，其於警訊時辯稱其並未竊取腳踏車，其忘記
    九十一年十一月二十二日下午三時三十分其在何處何事云云，復於偵查中稱其想
    起來確有犯案，係其與不詳姓名綽號「芒果」之友所為云云，嗣於本院審理中辯
    稱其駕駛車牌號碼Ｌ五─四四八０號客貨兩用車搭載友人「芒果」，行經臺中市
    ○○街時，「芒果」見到腳踏車停在路旁，說要牽回去給姪子騎用，就下車將腳
    踏車騎走，其就駕車離開了，該「芒果」並未拿剪刀，因不知「芒果」何在，因
    此方於偵查中承認犯行云云。經查：被告於本院審理中坦承確有於九十一年十一
    月二十二日下午三時三十分許，駕駛其所有車牌號碼Ｌ五─四四八０號客貨兩用
    車至臺中市○○街三０三號前之事實，而車牌號碼Ｌ五─四四八０號客貨兩用車
    確係被告所有，業據被告供明，復有車籍作業系統─查詢認可資料一份在卷可參
    。被告雖辯稱腳踏車是該「芒果」之人行竊，且並未攜帶任何工具，復稱其只是
    把風云云，惟查：證人何陳白香迭於警訊時及偵查中指訴僅見一名歹徒，年約三
    十餘歲等情，其年齡與被告為民國六十二年次出生相仿，而被告於審理中稱「芒
    果」者年約二十二、三歲云云，其年齡顯與證人何陳白香所述歹徒年齡不侔。且
    被告供稱該「芒果」者為其友人云云，然就該「芒果」之姓名年籍資料一無所知
    ，更與常情有違。而證人何陳白香於警訊時指認行竊之人確係警方檔案照片之甲
    ○○一節，復於偵查中當庭指認被告確係竊取腳踏車之人，且並無其他人與被告
    一同犯案等情，均指證確係被告行竊且並無其他共犯，顯見被告所辯著手行竊之
    該「芒果」之人，應係臨訟杜撰。而上開遭竊之腳踏車係停放在被害人乙○○住
    處門口，且有上鎖等情，業據被害人乙○○於警訊時及現場目擊之證人何陳白香
    陳明，顯見如需行竊上開腳踏車，應破壞車鎖始能得逞。證人何陳白香於警訊時
    證稱歹徒以工具將腳踏車的鎖鍊剪斷，再將腳踏車牽到廂型車內等語，復於偵查
    中證稱被告持一把鐵剪刀將被害人鎖腳踏車之鍊子剪斷，然後將腳踏車牽走，被
    害人是將三輛腳踏車用鍊條鍊在一起，被告將鎖鍊剪斷後，先偷其中一輛，抬到
    其駕駛之小貨車上等語，足徵被告行竊確持足以剪斷腳踏車鎖鍊之剪刀為之，應
    無疑義。綜上，本院認被告係其一人持剪刀剪斷鎖鍊以行竊被害人所有之腳踏車
    ，被告辯以係其友人「芒果」行竊云云，或辯以其只是把風云云，且辯稱並未持
    工具行竊云云，均係卸責之詞，不足採信。本件事證明確，被告犯行洵堪認定，
    應予依法論科。
二、查被告用以行竊之剪刀雖未扣案，惟其得以剪斷腳踏車之鎖鍊，且係鐵剪刀等情
    ，業據證人何陳白香於偵查中陳明，顯見係質地堅硬金屬之物品，持以抵拒，足
    生危害於他人生命、身體之安全，客觀上應認係兇器。核被告甲○○所為，係犯
    刑法第三百二十一條第一項第三款之攜帶兇器竊盜罪。公訴人認被告係犯刑法第
    三百二十條第一項普通竊盜罪，容有誤會，惟公訴人所認定之事實與本院認定者
    基本社會事實同一，起訴法條應予變更。爰審酌被告竊取腳踏車所得非高（被害
    人於警訊時陳稱該腳踏車價值新臺幣二千五百元），所生損害非鉅、惟被告迭於
    警偵訊及審理中供詞反覆，狡言卸責，未能坦承全部犯行，犯後態度難認良好等
    一切情狀，量處如主文所示之刑。被告用以行竊之剪刀一支未據扣案，且並無據
    可證確為被告所有，亦非屬違禁物，爰不予宣告沒收，附此敘明。
據上論斷，應依刑事訴訟法第四百五十二條、第二百九十九條第一項前段，刑法第三
百條、第三百二十一條第一項第三款，判決如主文。
中      華      民      國      九十二      年     五      月    二     日
                                     臺灣臺中地方法院刑事第二庭
             法  官  陳  葳
右正本證明與原本無異。
如不服本判決，應於判決送達後十日內向本院提出上訴狀，上訴於臺灣高等法院臺中
分院( 須附繕本 )。
                                          書記官
中      華      民      國      九十二      年     五      月    二     日
附錄法條：
刑法第三百二十一條
犯竊盜罪而有左列情形之一者，處六月以上五年以下有期徒刑：
一、於夜間侵入住宅或有人居住之建築物、船艦，或隱匿其內而犯之者。
二、毀越門扇、牆垣或其他安全設備而犯之者。
三、攜帶兇器而犯之者。
四、結夥三人以上而犯之者。
五、乘火災、水災或其他災害之際而犯之者。
六、在車站或埠頭而犯之者。
前項之未遂犯罰之。


司法院資訊處製作；財團法人民間司法改革基金會備份。
